【裁判字號】    89,訴,1379
【裁判日期】    900102
【裁判案由】    違反藥事法
【裁判全文】
臺灣桃園地方法院刑事判決                        八十九年度訴字第一三七九號
    公 訴 人  臺灣桃園地方法院檢察署檢察官
    被    告  甲○○○
    被    告  乙○○○
    共      同
    選任辯護人  劉貹岩律師
                徐嶸文律師
右列被告等因違反藥事法案件，經檢察官提起公訴（八十九年度偵字第一三二六０號
），本院判決如左：
        主  文
甲○○○共同輸入禁藥，處有期徒刑拾月，緩刑年。緩刑期內付保護管束。並以驅
逐出境代之。
乙○○○共同輸入禁藥，處有期徒刑捌月，緩刑年。緩刑期內付保護管束。並以驅
逐出境代之。
        事  實
一、甲○○○、乙○○○係日本人，與不詳姓名年籍綽號「ＭＩＴ」之泰國籍成年女
    子基於犯意聯絡及行為分擔之犯意，明知未經許可不得將藥品輸入國境，竟於民
    國八十九年八月三十一日，均以泰幣一萬五千元之代價受僱於「ＭＩＴ」，各自
    攜帶如附表一之減肥藥品欲交付予不詳姓名年籍綽號「ＬＥＫ」之泰國籍成年女
    子，並於同日十六時五十分許，搭乘泰國航空公司第二一二號班機自泰國曼谷抵
    達我國，未經我國衛生主管機關之核准，擅自將上開減肥藥品輸入國境，嗣於抵
    達中正國際機場欲通關時，即為法務部調查局桃園調查站會同財政部臺北關稅局
    稽查人員檢查行李時查獲，並扣得上開未經核准擅自輸入之禁藥。
二、案經法務部調查局桃園調查站報請臺灣桃園地方法院檢察署檢察官偵查起訴。
        理  由
一、訊據被告甲○○○、乙○○○對於右揭時、地以泰幣一萬五千元之代價受僱於不
    詳姓名年籍綽號「ＭＩＴ」之泰國籍成年女子各攜帶如附表一之減肥藥品入境之
    事實坦承不諱，然均矢口否認涉有輸入禁藥犯行，均辯稱不知所攜入係禁藥云云
    。然查，（一）上開扣案藥品經送鑑驗結果，如附表一、編號一、三藥品確呈Ｐ
    ＨＥＮＴＥＲＭＩＮＥ、ＤＩＡＺＥＰＡＭ陽性反應，此有法務部調查局八十九
    年九月十三日八九陸（一）字第八九一七二七五七號檢驗通知書附卷可稽；又Ｐ
    ＨＥＮＴＥＲＭＩＮＥ、ＤＩＡＺＥＰＡＭ屬安非他命類藥品，業經行政院衛生
    署於民國六十九年十二月八日以衛署藥字第三０一一二四號公告禁止使用，為藥
    事法第二十二條第一款所稱之禁藥。（二）按輸入藥品，應依藥事法第三十九條
    規定將其成分、規格、性能、製法之要旨，檢驗規格與方法及有關資料或證件，
    連同標籤、仿單及樣品，並繳納證書費、查驗費，申請中央衛生主管機關（行政
    院衛生署）查驗登記，經核准發給藥品許可證後，始得由藥品許可證所有人及其
    授權者輸入，依藥事法施行細則第六條之規定，得不屬於禁藥外，其餘之輸入藥
    品，除係旅客或隨交通工具服務人員所攜帶之自用藥品進口者外，若有未經中央
    衛生主管機關（行政院衛生署）核准擅自輸入之情形者，即係屬藥事法所稱之「
    禁藥」範圍，此於藥事法第二十二條第二款已設有明文之規定；附表一、編號二
    之藥品未經中央衛生主管機關（行政院衛生署）核准擅自輸入，為藥事法第二十
    二條第二款所稱之禁藥。（三）被告等攜帶藥品數量龐大，且將上開藥品藏於行
    李中，又未主動申報，及自承欲交付予不詳姓名年籍綽號「ＬＥＫ」之泰國籍成
    年女子，足證非屬被告等自用之隨身藥品，且顯係明知為不法輸入而故意逃避海
    關查緝之情甚明，其就所輸入者為禁藥，自難諉為不知。何況亦不得因不知法律
    而免除刑事責任，刑法第十六條亦定有明文，故被告等前開辯解，實諉責之詞，
    無解於其罪行，此外，復有入境旅客申報單、台北關稅局扣押貨物、運輸工具收
    據各一紙附卷可稽，及有前開禁藥扣案於台北關稅局可證，本件事證明確，被告
    等犯行堪以認定。至辯護人聲請調查該減肥藥品於泰國是否為合法藥品等事項，
    本院認本件事證已明，無再調查之必要，附此敘明。
二、核被告所為，係犯藥事法第八十二條第一項輸入禁藥罪。被告甲○○○、乙○○
    ○與不詳姓名年籍綽號「ＭＩＴ」之泰國籍成年女子間有犯意聯絡及行為分擔，
    均為共同正犯。公訴人雖未就附表一、編號二之犯行部分起訴，惟與已起訴之事
    實有實質上之一罪關係，基於審判不可分之原則，本院自得併予審究，附此敘明
    。再公訴人認被告等係犯藥事法第八十三條第一項之罪，容有誤會，惟起訴事實
    既屬同一，應予逕行變更起訴法條。爰審酌被告等之犯罪動機、目的、手段、輸
    入禁藥之數量，及犯罪後態度等一切情狀，各量處如主文所示之刑。又被告等前
    未曾受有期徒刑以上刑之宣告，有本院被告全國前案紀錄表各一紙在卷可稽，其
    因一時欠於考量，致罹刑章，經此刑之宣告，自當知所警惕，而無再犯之虞，本
    院認前開對其宣告之刑，均以暫不執行為適當，爰併宣告緩刑三年，並於緩刑期
    內付保護管束，用啟自新。末查被告等為外國人（日本人），此節業據被告供承
    在卷，並有護照影本各乙紙在卷足參，故依保安處分執行法第七十四條之一第一
    項規定諭知以驅逐出境代之。
三、扣案如附表所示之禁藥為雖為違禁物，但業經台北關稅局沒入，有該局之八十九
    年十月三十一日八九乙第二七五九號處分書乙紙在卷足憑，爰不再諭知沒收銷燬
    之。
四、公訴人另以被告甲○○○、乙○○○自八十八年九月間起即共同攜帶減肥藥品入
    境，亦涉違反藥事法罪嫌等語，惟查被告等堅決否認上述犯行，甲○○○辯稱：
    伊於調查局所稱十一次，意思是來台十一次，並非攜帶減肥藥品入境十一次，通
    譯誤會其意思等語，乙○○○則辯稱：伊僅帶這一次等語。按認定被告有罪之事
    實，應憑證據，如未能發現相當之證據，或證據不足以證明，自不能以推測或擬
    制之方法，以為裁判之基礎；且認定事實所憑之證據，其為訴訟上之證明，須達
    於通常一般人均不致有懷疑，而得確信其為事實之程度者，始得據為有罪之認定
    ，倘其證明尚未達到此一程度，而有合理之懷疑存在時，尚難為有罪之認定基礎
    ；苟積極證據不足以為不利於被告事實之認定，即應為有利被告之認定，更不必
    有何有利之證據，最高法院三十年上字第八一六號、四十年台上字第八六號、七
    十六年台上字第四九八六號判例分別揭有上旨，足資參酌。經查，公訴人認被告
    等上述犯行，僅以甲○○○警訊之筆錄記載為唯一依據，惟被告甲○○○事後堅
    決否認以前曾有上述犯行，被告甲○○○之供述前後不一，供述是否可採不無可
    疑。此外，又無其他佐證證明被告等於上開時間確曾攜帶減肥藥品入境，自以採
    有利被告等之認定。惟公訴人既認與前述論罪科刑之輸入禁藥部分有連續犯之裁
    判上一罪關係，爰不另為無罪之諭知，併此敘明。
據上論斷，應依刑事訴訟法第二百九十九條第一項前段、第三百條，藥事法第八十二
條第一項，刑法第十一條前段、第二十八條、第七十四條第一款、第九十三條第一項
、第九十六條前段，保安處分執行法第七十四條之一第一項，判決如主文。
本案經檢察官何祖舜到庭執行職務。
中      華      民      國    九十      年      一      月      二      日
                              臺灣桃園地方法院刑事第二庭
                                      法  官  曾 正 耀
右正本證明與原本無異。
如不服本判決，應於判決送達後十日內，向本院提出上訴狀。
                                      書記官  蘇    萱
中      華      民      國    九  十    年      一      月     二     日
附錄論罪科刑依據之法條：藥事法第八十二條第一項。
藥事法第八十二條
製造或輸入偽藥或禁藥者，處七年以下有期徒刑，得併科新臺幣十五萬元以下罰金。
犯前項之罪，因而致人於死者，處無期徒刑或七年以上有期徒刑，致重傷者，處三年
  以上十年以下有期徒刑。
第一項之未遂犯罰之。
附  表：
┌───┬───────┬────┬──────┐
│編號  │ 外 觀  形 狀 │數量(公 │備       考 │
│      │              │克)     │            │
├───┼───────┼────┼──────┤
│ 一   │ 黃色膠囊     │二四五０│含Fenflurami│
│      │              │公克    │ne          │
├───┼───────┼────┼──────┤
│ 二   │ 桃紅色圓錠   │八五０公│含Bisacody  │
│      │              │克      │            │
├───┼───────┼────┼──────┤
│ 三   │ 淡藍色圓錠   │一五００│含Diazepam  │
│      │              │公克    │            │
└───┴───────┴────┴──────┘


司法院資訊處製作；財團法人民間司法改革基金會備份。
